【裁判字號】    98,訴,1236
【裁判日期】    980424
【裁判案由】    毒品危害防制條例
【裁判全文】
臺灣板橋地方法院刑事判決              98年度訴字第1236號
公  訴  人  臺灣板橋地方法院檢察署檢察官
被      告  甲○○
                    （現在臺灣臺北監獄臺北分監執行中）
上列被告因違反毒品危害防制條例案件，經檢察官提起公訴（九
十八年度毒偵字第一六三八號），被告就被訴事實為有罪陳述，
本院改行簡式審判程序審理，判決如下：
    主  文
甲○○施用第一級毒品，累犯，處有期徒刑拾月；又施用第二級
毒品，累犯，處有期徒刑伍月。應執行有期徒刑壹年。
    事  實
一、甲○○前於民國八十八年間，因施用毒品案件，經本院以八
    十八年度毒聲字第九七一號裁定送觀察、勒戒後，認有繼續
    施用毒品之傾向，再經本院以八十八年度毒聲字第二六八二
    號裁定令入戒治處所施以強制戒治，復經本院以八十八年度
    毒聲字第七八○○號裁定停止戒治，於八十八年十二月二十
    七日停止戒治出所，所餘期間交付保護管束，再經本院以八
    十九年度毒聲字第二七四○號裁定撤銷停止戒治，令入戒治
    處所施以強制戒治，於九十年九月二十五日強制戒治執行完
    畢釋放出所，並經臺灣板橋地方法院檢察署檢察官以九十一
    年度戒毒偵字第五○號為不起訴處分確定。又於九十二年間
    ，因施用毒品案件，經同署檢察官起訴並聲請強制戒治，強
    制戒治部分經本院以九十二年度毒聲字第一○一三號裁定令
    入戒治處所施以強制戒治，於九十二年十月二十八日因病免
    予執行，公訴部分則經本院以九十二年度訴字第一○六三號
    判處有期徒刑十月、六月，應執行有期徒刑一年二月確定，
    復因轉讓毒品案件，經本院以九十二年度訴字第四七三號判
    處有期徒刑一年二月確定，上開三罪嗣經裁定應執行有期徒
    刑二年二月確定，於九十四年十月十一日假釋出監，交付保
    護管束至九十四年十一月三日期滿未經撤銷假釋而以已執行
    完畢論。復於九十五年間，因施用第一、二級毒品案件，經
    本院以九十五年度訴字第二四五○號分別判處有期徒刑十一
    月、七月，應執行有期徒刑一年五月確定，嗣施用第二級毒
    品罪部分經最高法院以九十六年度臺非字第八十三號撤銷，
    再因施用第二級毒品案件，經本院以九十五年度易字第一八
    一七號判處有期徒刑八月確定，上開二罪嗣經本院以九十六
    年度聲減字第一四七九號裁定各減為有期徒刑五月十五日、
    四月，並定應執行刑為有期徒刑九月確定，於九十六年八月
    九日縮刑期滿執行完畢。詎其猶無法戒除毒癮，仍分別基於
    施用第一級、第二級毒品之犯意，於九十八年一月十九日之
    某時，在臺北縣蘆洲市○○路某公園廁所內，以針筒注射之
    方式，施用海洛因一次，另以燒烤鋁箔紙之方式，施用甲基
    安非他命一次。嗣於九十八年一月二十日下午五時許，在臺
    北市○○路八十號，因另案通緝為警逮捕，經其同意採尿送
    驗，結果因呈嗎啡及甲基安非他命陽性反應，始悉上情。
二、案經臺北市政府警察局士林分局移送臺灣板橋地方法院檢察
    署檢察官偵查起訴，本院改行簡式審判程序審理。
    理  由
一、訊據被告甲○○對於在上揭時、地施用海洛因、甲基安非他
    命之犯行均坦承不諱。被告為警查獲後所採之尿液，分別以
    ＥＩＡ酵素免疫分析法初驗、ＧＣ／ＭＳ氣相層析質譜儀法
    確認複驗後均呈安非他命類（甲基安非他命）、鴉片類（嗎
    啡）之陽性反應，此有卷附九十八年二月四日臺灣尖端先進
    生技醫藥股份有限公司濫用藥物檢驗報告書一紙（見偵卷第
    十七頁）足稽。按依現行（修正後）毒品危害防制條例就施
    用毒品者，祇於「初犯」及「五年後再犯」二種情形，有其
    追訴條件之限制，即須於初犯經觀察、勒戒或強制戒治釋放
    後，五年內均無施用毒品之行為，始能認其前所實施之觀察
    、勒戒或強制戒治已足遮斷毒癮，而得於五年後再犯時，再
    予適用初犯之規定，重行觀察、勒戒等程序。倘五年內已經
    再犯，被依法追訴處罰，縱其第三次（或第三次以上）施用
    毒品之時間在初犯釋放五年以後，即與「五年後再犯」之情
    形有別，且因已於「五年內再犯」，顯見其再犯率甚高，原
    實施觀察、勒戒或強制戒治，已無法收其實效，而無五年戒
    斷期之存在，自無再經觀察、勒戒及強制戒治之必要，應得
    逕行追訴處罰，此有最高法院九十五年度台上字第一○七一
    號判決足資參照。查被告前於八十八年間，因施用毒品案件
    ，經本院以八十八年度毒聲字第九七一號裁定送觀察、勒戒
    後，認有繼續施用毒品之傾向，再經本院以八十八年度毒聲
    字第二六八二號裁定令入戒治處所施以強制戒治，復經本院
    以八十八年度毒聲字第七八○○號裁定停止戒治，於八十八
    年十二月二十七日停止戒治出所，所餘期間交付保護管束，
    再經本院以八十九年度毒聲字第二七四○號裁定撤銷停止戒
    治，令入戒治處所施以強制戒治，於九十年九月二十五日強
    制戒治執行完畢釋放出所，並經臺灣板橋地方法院檢察署檢
    察官以九十一年度戒毒偵字第五○號為不起訴處分確定。又
    於九十二年間，因施用毒品案件，經同署檢察官起訴並聲請
    強制戒治，強制戒治部分經本院以九十二年度毒聲字第一○
    一三號裁定令入戒治處所施以強制戒治，於九十二年十月二
    十八日因病免予執行，公訴部分則經本院以九十二年度訴字
    第一○六三號判處有期徒刑十月、六月，應執行有期徒刑一
    年二月確定，復因轉讓毒品案件，經本院以九十二年度訴字
    第四七三號判處有期徒刑一年二月確定，上開三罪嗣經裁定
    應執行有期徒刑二年二月確定，於九十四年十月十一日假釋
    出監，交付保護管束至九十四年十一月三日期滿未經撤銷假
    釋而以已執行完畢論。復於九十五年間，因施用第一、二級
    毒品案件，經本院以九十五年度訴字第二四五○號分別判處
    有期徒刑十一月、七月，應執行有期徒刑一年五月確定，嗣
    施用第二級毒品罪部分經最高法院以九十六年度臺非字第八
    十三號撤銷，再因施用第二級毒品案件，經本院以九十五年
    度易字第一八一七號判處有期徒刑八月確定，上開二罪嗣經
    本院以九十六年度聲減字第一四七九號裁定各減為有期徒刑
    五月十五日、四月，並定應執行刑為有期徒刑九月確定，於
    九十六年八月九日縮刑期滿執行完畢，此有臺灣高等法院被
    告前案紀錄表、在監在押全國紀錄表附卷可按。被告本次再
    犯施用毒品犯行，依上揭最高法院判決意旨，顯非五年後再
    犯，自合於毒品危害防制條例第二十三條第二項之起訴條件
    。被告自白與事實相符，事證明確，犯行洵堪認定，應依法
    論科。
二、被告於上揭強制戒治執行完畢釋放後，再犯本件施用毒品之
    犯行，核其施用第一級毒品海洛因，所為係犯毒品危害防制
    條例第十條第一項之施用第一級毒品罪；被告施用第二級毒
    品甲基安非他命，所為係犯同條例第十條第二項之施用第二
    級毒品罪。其施用前非法持有海洛因、甲基安非他命之行為
    ，為施用毒品之當然手段，應為施用毒品之行為所吸收，均
    不另論罪。被告所犯上揭施用第一級毒品、第二級毒品罪，
    犯意各別，行為互殊，應予分論併罰。被告曾有事實欄所載
    罪刑執行紀錄，此有上開被告前案紀錄表一份在卷可稽，被
    告於五年以內，故意再犯本件最重本刑為有期徒刑以上之罪
    ，應依刑法第四十七條第一項之規定，論以累犯，並加重其
    刑。爰審酌被告屢次施用毒品而不思悔改，品行不端，意志
    力薄弱，其施用毒品經強制戒治後，仍無法斷絕施用毒品惡
    習，若非將其處以較長之刑期，與社會上毒品來源隔離，使
    其能深自反省，斷絕與毒品之接觸，不足以改正施用毒品惡
    習，並懲所犯及被告犯罪後對於施用毒品之犯行，已經坦承
    ，態度良好等一切情狀，分別量處如主文所示之刑，以資懲
    儆，並定其應執行之刑。
據上論斷，應依刑事訴訟法第二百七十三條之一第一項、第二百
九十九條第一項前段，毒品危害防制條例第十條第一項、第二項
，刑法第十一條前段、第四十七條第一項、第五十一條第五款，
判決如主文。
本案經檢察官林珮菁到庭執行職務。
中    華    民    國    98    年    4     月    24    日
                      臺灣板橋地方法院刑事第三庭
                                法  官  王綽光
上正本證明與原本無異。
如不服本判決應於收受送達後十日內向本院提出上訴書狀，並應
敘述上訴理由; 其未敘述上訴理由者，應於上訴期間屆滿後二十
日內向本院補提理由書（均需按他造當事人之人數附繕本，切勿
逕送上級法院）
                                書記官  許清秋
中    華    民    國    98    年    4     月    27    日
附錄本案論罪科刑法條全文：
毒品危害防制條例第10條
施用第一級毒品者，處 6 月以上 5 年以下有期徒刑。
施用第二級毒品者，處 3 年以下有期徒刑。


司法院資訊處製作；財團法人民間司法改革基金會備份。
